臺灣高等法院民事裁定
                                    105年度家暫字第10號
聲  請  人  A01  

相  對  人  A02  
代  理  人  林志豪律師
上列當事人間夫妻剩餘財產分配等事件（本院105 年度重家上字
第5 號），聲請人聲請為暫時處分，本院裁定如下：
    主  文
臺灣士林地方法院一０二年度家暫字第二十五號裁定所命聲請人
與未成年子女甲○○（男，民國○○○年○月○日生，身分證統
一編號：○○○○○○○○○○號）會面交往方式，變更如附表
一所示。
其餘聲請駁回。
    理  由
一、按暫時處分之裁定確定後，如認為不當或已無必要者，本案
    法院得依聲請或依職權撤銷或變更之。法院為前項裁定時，
    應使關係人有陳述意見之機會。但法院認為不適當者，不在
    此限。家事事件法第88條定有明文。次按暫時處分，非有立
    即核發，不足以確保本案聲請之急迫情形者，不得核發。家
    事非訟事件暫時處分類型及方法辦法第4 條亦規定甚詳。
二、聲請意旨略以：兩造原為夫妻關係，育有未成年子女甲○○（
    男，民國000 年0 月00日生，身分證統一編號：0000000000
    號）。兩造於102 年11月1 日和解離婚，尚有夫妻剩餘財產
    分配、酌定未成年子女權利義務之行使負擔、請求給付家庭
    生活費用、請求給付扶養費等家事事件，由本院以105 年度
    重家上字第5 號事件審理中（下稱本案）。臺灣士林地方法
    院102 年度家暫字第25號暫時處分（下稱前暫時處分）固裁
    定於本案撤回、達成和解、調解或裁判確定前，聲請人得於
    每月第2 、4 週六上午10時至當週週日下午6 時，攜同甲○○
    返家會面交往，惟隨著幼童成長，參酌本案中程序監理人之
    意見，甲○○與父親即聲請人之相處時間應該增加，且因聲請
    人與甲○○的會面交往權利，常受相對人不當限制，甚至相對
    人長期刻意隱瞞甲○○血尿腎炎至今，復曾延誤甲○○緊急就醫
    或過失未帶甲○○回診追蹤，並拒絕交付甲○○之健保卡，前暫
    時處分已不利於甲○○之成長，有變更之必要。又聲請人仍為
    甲○○之共同監護人，因兩造就甲○○就讀何所國小之意見不一
    致。爰聲請變更前暫時處分關於聲請人與甲○○之會面交往方
    式如附表二所示，並酌定甲○○就讀臺北市○○區○○國小等語。
三、相對人則以：前暫時處分既經聲請人以有違法不當為由提起
    抗告而遭駁回確定，足認並無不當，且聲請人主張之會面交
    往方式不利於甲○○之生活作息，聲請人聲請變更，為無理由
    。又相對人自105 年4 月19日發現甲○○有輕微血尿狀況，遂
    攜其赴馬偕兒童醫院進行尿液常規檢查，雖診斷為IgA腎炎
    ，惟經醫囑並不需要另外服用藥物，只需半年追蹤即足夠，
    且症狀早已緩解，相對人並無照顧不週或就醫疏失，聲請人
    如帶甲○○另行就醫，反而造成醫療計畫莫衷一是，不符甲○○
    之最佳利益。又聲請人請求酌定甲○○就讀○○國小部分，不符
    家事非訟事件暫時處分類型及方法辦法第7 條第1 項第3 款
    之規定，況甲○○之主要照顧者為相對人，自102 年5 月起即
    與相對人共同生活於新北市○○區○○路00○0 號22樓住處至今
    ，無長途通勤就讀○○國小之必要，聲請應予駁回為辯。
四、經查：
  ㈠前暫時處分裁定於本案撤回聲請、達成和解、調解或裁判確
    定前，聲請人得於每月第2 、4 週週六上午10時前往相對人
    住所接回甲○○會面交往，並於當週週日下午6 時送回原處所
    ，有該裁定在卷可稽（見本院卷第7 至9 頁），且聲請人對
    該裁定不服，提起抗告後，業經臺灣士林地方法院以102年
    度家聲抗字第83號裁定駁回抗告確定，並經本院調取該案卷
    宗核閱無訛。前暫時處分雖賦予聲請人與甲○○於週末定期會
    面交往之機會，惟未顧及甲○○權利義務之行使負擔迄至目前
    仍由兩造共同任之，聲請人及甲○○理應享有更多相處、互動
    之時光，前暫時處分僅容許聲請人於上開時段與甲○○會面交
    往，甚至較一般未任未成年子女權利義務行使負擔之父母所
    可得之時數為少，確有不當，且衡諸子女之成長具有不可逆
    性，一旦錯過親子相處之機會，即無重來之可能，是以聲請
    人聲請調整會面交往之時間、春節及寒暑假增加會面交往之
    日數，堪認有其急迫及必要性，爰參酌兩造之意見，兼衡甲
    ○○生活作息之穩定及方案執行之便利性，變更聲請人與甲○○
    會面交往之方式如附表一所示，以維護甲○○享受聲請人父愛
    之權利，並合理分配兩造與子女相處時間及培養親情之機會
    ，使兩造皆能與甲○○間親情維繫不墜。此外，因健保卡為重
    要身分證明，且甲○○確有臨時就醫之可能性，故相對人應於
    聲請人接回甲○○會面交往時，將健保卡交付聲請人，聲請人
    則應於送回甲○○時返還之，附此敘明。
  ㈡次按法院受理本法第104 條第1 項第1 款、第3 款、第5 款
    或第113 條之親子非訟事件後，於本案裁定確定前，得為下
    列之暫時處分：一、命給付未成年子女生活、教育、醫療或
    諮商輔導所需之各項必要費用。二、命關係人交付未成年子
    女生活、教育或職業上所必需物品及證件。三、命關係人協
    助完成未成年子女就醫或就學所必需之行為。四、禁止關係
    人或特定人攜帶未成年子女離開特定處所或出境。五、命給
    付為未成年人選任程序監理人之報酬。六、禁止處分未成年
    子女之財產。七、命父母與未成年子女相處或會面交往之方
    式及期間。八、其他法院認為適當之暫時性舉措。家事非訟
    事件暫時處分類型及方法辦法第7 條第1 項定有明文。聲請
    人另主張因兩造關於甲○○106 年將就讀國小之意見不合，請
    求本院酌定甲○○應就讀○○國小等語，核與上開法條第1 至7 
    款所定均有未符，亦非第8 款所定之暫時性舉措，此部分聲
    請難認適法，不能准許。
五、綜上所述，聲請人聲請關於變更前暫時處分所定聲請人與甲
    ○○會面交往方式部分，並無不合，爰裁定如主文第1 項所示
    。另關於酌定甲○○就讀國小部分，則無理由，應予駁回。
六、據上論結，本件聲請為一部有理由，一部無理由，爰裁定如
    主文。

中　　華　　民　　國　105 　　年　　12　　月　　7　　日
                  家事法庭
                      審判長法  官  林麗玲
                            法  官  黃雯惠
                            法  官  袁雪華
正本係照原本作成。
如不服本裁定，應於收受送達後10日內向本院提出抗告狀，並應
繳納抗告費新臺幣１千元。
中　　華　　民　　國　 105　　年　　12　　月　　8 　　日

                            書記官  蕭詩穎















附表一  本院酌定聲請人與甲○○會面交往方式

項    目   期      間 方                        式 備            考 週休二日即星期六與星期日 每月第二週、第四週 得於星期六上午9 時起至相對人位於新北市○○區○○路00○0號22樓住處之1 樓大門口接回甲○○，並於翌日下午7 時前將甲○○送回原處所。 以下各項接送地點均相同 春節期間  1.106 年起之雙數年，得於農曆除夕上午9 時接回甲○○同住過年，並於農曆大年初二下午7 時前送回。2.107 年起之單數年，得於農曆大年初三上午9 時接回甲○○同住過年，並於農曆大年初五下午7 時前送回。 如時間與前項重疊，以本項為準，不補行前項之會面交往 暑假期間 自甲○○幼兒園畢業起為第一次暑假 除維持週休二日之會面交往方式外，暑假並得增加15日之同住時間，其起迄時間，由兩造另行協議，如協議不成，由聲請人指定之，但不得影響甲○○之活動安排及醫療進行。  寒假期間 自甲○○就讀小學起 除維持週休二日及春節期間之會面交往方式外，寒假並得增加5日之同住時間。其起迄時間，由兩造另行協議，如協議不成，由聲請人指定之，但不得影響甲○○之活動安排及醫療進行。  注意事項 一、上列所定會面交往之方式與期間，非經兩造之書面同意或經本院裁定，不得任意主張變更、延期或保留。 二、如任何一造或甲○○之聯絡方式（電話、地址）有變更，應事先告知他造。 三、若聲請人無法親自前往接送甲○○，僅可委託其父母或兄弟姊妹代為接送，並應預先通知相對人，否則相對人可拒絕該人之接送。 四、任何一造如欲帶同甲○○出國，應事先通知他造。 五、聲請人接回甲○○時，相對人應將甲○○之健保卡交付聲請人，聲請人於送回甲○○時，應將健保卡返還相對人。   



附表二  聲請人請求於下列時間與甲○○會面交往
一、每月第2 、4 週週六上午9 時至當週週日下午7 時。
二、農曆春節期間：106 年起之偶數年除夕上午10點至初三下午
    3 時。107 年起之奇數年初三下午3 點至初五下午8 點。
三、暑假期間：幼兒園畢業（106 年）8 月1 日上午9 時至8 月
    31日下午8 時。小學之後：107 年及往後奇數年，7 月1 日
    上午9 時至7 月31日下午8 時。108 年及往後偶數年，8 月
    1 日上午9 時至8 月31日下午8 時。
四、寒假期間：得於107 年寒假開始日上午9 時至第7 日之下午
    8 時。（往後每年與相對人輪流）
五、以上會面交往均由聲請人於開始時間至相對人位於新北市○○
    區○○路00○0 號22樓住處之1 樓大門口，接回甲○○，並於結
    束時間送回原處所。
六、聲請人得接甲○○外出就醫。